【裁判字號】    96,繼,2769
【裁判日期】    970325
【裁判案由】    指定遺產管理人
【裁判全文】
臺灣板橋地方法院民事裁定            96年度繼字第2769號
聲  請  人  新興資產管理股份有限公司
法定代理人  乙○○○
上列聲請人聲請對被繼承人丙○○指定遺產管理人事件，本院裁
定如下：
    主      文
選任甲○○（男，民國○○年○○月○○日生、身分證統一編號：Ｚ
000000000 號）為被繼承人丙○○（男、民國○○年○○月○○日生、
身分證統一編號：Ｚ000000000 號、生前最後設籍臺北縣板橋市
○○街231 號3 樓、民國92年5 月26日死亡）之遺產管理人。
聲請人其餘聲請駁回。
程序費用由被繼承人丙○○之遺產負擔。
     理     由
一、按繼承開始時，繼承人之有無不明，而無親屬會議或親屬會
    議未於1 個月內選定遺產管理人者，利害關係人或檢察官得
    聲請法院選任遺產管理人，並由法院依公示催告程序，定6
    個月以上之期限，公告繼承人，命其於期限內承認繼承；又
    被繼承人之所有繼承人均拋棄其繼承權者，亦準用關於無人
    承認繼承之規定，民法第1177條、第1178條第2 項、第1176
    條第6 項定有明文。
二、本件聲請意旨略以：被繼承人丙○○（男、民國○○年○○月○○
    日生、身分證統一編號：Ｚ000000000 號、生前最後設籍臺
    北縣板橋市○○街231 號3 樓），於92年5 月26日死亡，其
    法定順位繼承人均已拋棄繼承，經鈞院以92年度繼字第700
    號拋棄繼承准予備查在案。被繼承人丙○○生前向臺灣土地
    銀行借款，尚有新臺幣（下同）62萬1048元未債償，此經臺
    灣苗栗地方法院88年度訴字第154 號判決確定在案，且因債
    務人無財產可供執行，經上開法院於90年3 月27日核發債權
    憑證在案，嗣後臺灣土地銀行於96年6 月12日將上開債權讓
    與聲請人，聲請人爰以利害關係人身分，請求鈞院依職權裁
    定選任甲○○為被繼承人丙○○之遺產管理人等語。
三、經查：聲請人主張被繼承人丙○○於92年5 月26日死亡，其
    繼承人均已死亡或已拋棄繼承，聲請人為其債權人之事實，
    業據提出債權讓與證明書、債權移轉公告、繼承系統表、本
    院96年10月31日板院輔家科春梅字第059732號函、臺灣苗栗
    地方法院債權憑證（均影本）各1 件、戶籍謄本10件為證，
    堪信為真實。又聲請人具狀推薦甲○○擔任本件被繼承人之
    遺產管理人，並提出甲○○出具之地政士開業執照、身分證
    、台北市地政士公會會員證書、考試院檢覈及格證書（均影
    本）、甲○○出具之同意書各1 件為證。本院審酌甲○○具
    有地政士開業執照，且願意擔任被繼承人丙○○之遺產管理
    人，故聲請人以利害關係人身分，聲請選任甲○○為被繼承
    人丙○○之遺產管理人，核與首揭規定尚無不合，應予准許
    。
四、又，本院選任遺產管理人係因被繼承人余琳龍之繼承人均已
    拋棄繼承權，則本件無搜尋繼承人之問題。是以，聲請人另
    請求准予公示催告有無其他繼承人承認繼承云云，核無必要
    ，爰予駁回。
五、依非訟事件法第157 條，裁定如主文。
中    華    民    國     97    年     3    月   25    日
                  家事法庭  法  官  黃惠瑛
以上正本係照原本作成。
如對本裁定抗告須於裁定送達後10日內向本院提出抗告狀。
中    華    民    國     97    年     3    月   25    日
                            書記官  王苑琦


司法院資訊處製作；財團法人民間司法改革基金會備份。
